---
title: "Mapa de Wi-Fi gratuito y botones de pánico en la CDMX"
output: 
  flexdashboard::flex_dashboard:
    orientation: rows
    vertical_layout: fill
    social: [ "twitter", "facebook", "menu"]
    source_code: embed
---

```{r setup, include=FALSE}
library(flexdashboard)
library(readxl)
library(sp)
library(rgdal)
library(ggplot2)
library(maptools)
library(tmaptools)
library(dplyr)
library(tmap)
library(shinyjs)
library(colorspace)
library(rgeos)
library(leaflet)
```

```{r include=FALSE}
capa_wifi<-readOGR(dsn="/cloud/project",layer="ubicacion-acceso-gratuito-internet-wifi-c5")
```

Mapa
=====================================

### Ubicación de puntos de acceso gratuito a internet WiFi y botones de pánico vía infraestructura C5 (actuales y próximos)

```{r}
paleta_cdmx1<-colorFactor(palette = c("purple","blue"), 
                           domain=capa_wifi$estatus_con)
paleta_cdmx2<-colorFactor(palette = c("green","yellow","red"), 
                           domain=capa_wifi$boton)

# Creando un mapa sobre wifi gratuito y botones de pánico en la colonia Centro

wifi_cdmx<-leaflet() %>% setView(lng = -99.133209, lat = 19.432608, zoom = 11)
wifi_cdmx %>% addTiles() %>% addCircles(data=capa_wifi,
                                          color = ~paleta_cdmx1(estatus_con),
                                          weight=10,stroke = T,fillOpacity = 0.75,
                                          label = capa_wifi$estatus_con)%>%
  addCircles(data=capa_wifi,color = ~paleta_cdmx2(boton),weight=10,stroke = F,
             fillOpacity = 0.75,label = capa_wifi$boton)
```

Fuentes
===========================================

Elaboración propia con información de Datos Abiertos Ciudad de México.

Disponible en:

https://datos.cdmx.gob.mx/explore/dataset/ubicacion-acceso-gratuito-internet-wifi-c5/export/

Créditos
========================================

Created by: Cesar Hernández

Correo: cghv94@outlook.es

Twitter: @[cghv94](https://twitter.com/cghv94)

Esta obra fue generada mediante R en `r format(Sys.Date(), format = "%B %d, %Y")` y está bajo una [licencia de Creative Commons, Attribution 4.0 International (CC BY 4.0)](https://creativecommons.org/licenses/by-nc-nd/4.0/legalcode.es).

Creative Commons (CC).